【裁判字號】    98,易,764
【裁判日期】    980819
【裁判案由】    竊盜
【裁判全文】
臺灣高雄地方法院刑事判決               98年度易字第764號
公  訴  人  臺灣高雄地方法院檢察署檢察官
被      告  戊○○
                    樓之5
            丙○○
                    另案羈押.
上列被告因竊盜案件，經檢察官提起公訴（98年度偵字第18608
號），被告就被訴事實為有罪之陳述，經本院合議庭裁定由受命
法官獨任進行簡式審判程序，本院判決如下：
    主  文
戊○○犯竊盜罪，累犯，處有期徒刑陸月，扣案鑰匙壹支沒收；
又共同犯攜帶兇器竊盜罪，累犯，處有期徒刑捌月，扣案尖嘴鉗
壹支沒收。應執行有期徒刑壹年，扣案鑰匙壹支及尖嘴鉗壹支均
沒收。
丙○○共同犯攜帶兇器竊盜罪，累犯，處有期徒刑捌月，扣案尖
嘴鉗壹支沒收。
    事實及理由
一、犯罪事實：戊○○前因竊盜案件，經本院以92年度易字第20
    13號判處有期徒刑1 年確定，於民國95年9 月6 日執行完畢
    ；丙○○前因施用第一、二級毒品案件，經臺灣高等法院高
    雄分院以92年度上訴字第1529號分別判處有期徒刑7 月、3
    月，應執行有期徒刑9 月確定，再因施用第一、二級毒品案
    件，經臺灣屏東地方法院以93年度訴字第190 號判處有期徒
    刑7 月、3 月，應執行有期徒刑9 月確定，上開2 判決所處
    徒刑經接續執行，於94年4 月26日假釋出監並付保護管束，
    後於94年5 月6 日期滿，上開假釋未經撤銷視為執行完畢。
    詎戊○○仍不知悔改，竟意圖為自己不法之所有，於98年6
    月22日上午10時許，在高雄市○○區○○路251 號前，持其
    所有之鑰匙1 支插入機車電門鎖發動機車之方式，竊取古浪
    ‧沙薩克之子周中和所有而交古浪‧沙薩克使用停放在該處
    之車號XQE-738 號重型機車1 輛〔價值新臺幣（下同）1 萬
    元〕，並於得手後騎乘上揭機車離去。戊○○另與丙○○2
    人共同基於意圖為自己不法所有之犯意聯絡，於同日上午11
    時許，由戊○○騎乘上開竊得之機車搭載丙○○，共同前往
    高雄市甲○區○○○路492 巷39號附近，推由丙○○下車並
    攜帶丙○○所有客觀上足供兇器使用之尖嘴鉗1 支，持以拆
    解竊取乙○○○所有放置於高雄市甲○區○○○路492 巷39
    號屋外之AOC 分離式冷氣室外機1 台（價值5 千元，下稱冷
    氣機），並於得手後搬至戊○○上開竊得機車坐墊上置放，
    2 人旋共同騎乘機車逃離現場。嗣於98年6 月22日上午11時
    30分許，戊○○騎乘前揭竊得之車號XQE-738 號機車搭載丙○○並載運上開竊得之冷氣機1 台，途經高雄市○○區○○
    路與政德路時，因形跡可疑為警攔檢查獲，並扣得戊○○所
    有供上開竊盜機車所用之鑰匙1 支及扣得丙○○所有供上揭
    竊盜冷氣機所用之尖嘴鉗1 支。案經高雄市政府警察局甲○
    分局報請臺灣高雄地方法院檢察署檢察官偵查起訴。
二、認定事實所憑之證據：
  (一)被告戊○○、丙○○於本院審理時之自白（見院一卷第41、
    50頁）。
  (二)被害人古浪‧沙薩克於警詢中之指述（見警卷第10、11頁）
    及被害人乙○○○於警詢中之指述（見警卷第12、13頁）。
  (三)扣押筆錄、扣押物品目錄表各1 份、贓物認領保管單2 份、
    照片8 張（見警卷第22至24頁、第26至28頁、第71頁）。
三、按刑法上所謂兇器，其種類並無限制，凡客觀上對於人之生
    命、身體、安全構成威脅，具有危險性之兇器均屬之，且祇
    須行竊時攜帶此種具有危險性之兇器為已足，並不以攜帶之
    初有行兇之意圖為必要（最高法院79年度台上字第5253號判
    例意旨參照）。經查，扣案之尖嘴鉗1 支，為鐵器材質，以
    之揮擊，客觀上足以對人之身體、安全構成威脅，顯為具有
    危險性之兇器無訛。核被告戊○○所為，係犯刑法第320 條
    第1 項普通竊盜罪及同法第321 條第1 項第3 款之攜帶兇器
    竊盜罪；被告丙○○所為，係犯刑法第321 條第1 項第3 款
    之攜帶兇器竊盜罪。被告2 人就上揭攜帶兇器竊盜犯行，有
    犯意之聯絡及行為之分擔，為共同正犯。查被告戊○○前因
    竊盜案件，經本院以92年度易字第2013號判處有期徒刑1 年
    確定，於95年9 月6 日執行完畢；被告丙○○前因施用第一
    、二級毒品案件，經臺灣高等法院高雄分院以92年度上訴字
    第15 29 號分別判處有期徒刑7 月、3 月，應執行有期徒刑
    9 月確定，再因施用第一、二級毒品案件，經臺灣屏東地方
    法院以93年度訴字第190 號判處有期徒刑7 月、3 月，應執
    行有期徒刑9 月確定，上開2 判決所處徒刑經接續執行，於
    94年4 月26日假釋出監並付保護管束，後於94年5 月6 日期
    滿，上開假釋未經撤銷視為執行完畢，有臺灣高等法院被告
    前案紀錄表2 份在卷可按，被告2 人受徒刑之執行完畢，5
    年以內故意再犯有期徒刑以上之罪，均為累犯，均應依法加
    重其刑。爰審酌被告戊○○前有竊盜、違反毒品危害防制條
    例、詐欺等前科，被告丙○○前有違反麻醉藥品管理條例、
    竊盜、違反毒品危害防制條例等前科，有臺灣高等法院被告
    前案紀錄表2 份在卷可按，素行均非佳，渠等不思正途以獲
    取所需，竟率爾竊取他人之財物，所為自應受相當之刑事非
    難。惟念被告2 人犯後於本院審理時均已知錯坦承犯行，被
    告戊○○所竊機車及被告2 人所竊得之冷氣機並分別已發還
    被害人古浪‧沙薩克、乙○○○領回，實害稍有減輕及被告
    2 人犯罪之動機、手段、智識程度、生活狀況暨檢察官對本
    案科刑範圍之意見等一切情狀，就被告2 人分別量處如主文
    所示之刑，並就被告戊○○部分定其應執行之刑，以資懲儆
    。扣案鑰匙1 支，為被告戊○○所有供上開機車竊盜犯罪所
    用之物，另扣案尖嘴鉗1 支，為被告丙○○所有供上揭冷氣
    機竊盜犯罪所用之物，業據被告2 人於本院審理時供承甚明
    在卷（見院一卷第50頁），爰均依刑法第38條第1 項第2 款
    規定予以宣告沒收。
據上論斷，應依刑事訴訟法第273 之1 第1 項、第284 條之1 、
第299 條第1 項前段、第310 條之2 、第454 條第1 項，刑法第
28條、第320 條第1 項、第321 條第1 項第3 款、第47條第1 項
、第38條第1 項第2 款、第51條第5 款，刑法施行法第1 條之1
，判決如主文。
本案經檢察官丁○○到庭執行職務。
中    華    民    國    98    年    8     月    19    日
                  刑事第五庭  法  官  林永村
以上正本證明與原本無異。
如不服本判決應於收受本判決後10日內向本院提出上訴書狀，其
未敘述上訴理由者，並得於提起上訴後10日內向本院補提理由書
狀（應附繕本）「切勿逕送上級法院」。
中    華    民    國    98    年    8     月    19    日
                              書記官  王珮樺
附錄本判決論罪之法條：
中華民國刑法第320條
（普通竊盜罪、竊佔罪）
意圖為自己或第三人不法之所有，而竊取他人之動產者，為竊盜
罪，處5 年以下有期徒刑、拘役或5 百元以下罰金。
意圖為自己或第三人不法之利益，而竊佔他人之不動產者，依前
項之規定處斷。
前二項之未遂犯罰之。
中華民國刑法第321條：
犯竊盜罪而有左列情形之一者，處6 月以上、5 年以下有期徒刑
：
一  於夜間侵入住宅或有人居住之建築物、船艦或隱匿其內而犯
    之者。
二  毀越門扇、牆垣或其他安全設備而犯之者。
三  攜帶兇器而犯之者。
四  結夥三人以上而犯之者。
五  乘火災、水災或其他災害之際而犯之者。
六  在車站或埠頭而犯之者。
前項之未遂犯罰之。


司法院資訊處製作；財團法人民間司法改革基金會備份。
